臺北高等行政法院判決
　　　　　　　　　　　　　　　　　　96年度簡字第00641 號
原　　　告　甲○○
被　　　告　財政部臺北市國稅局
代　表　人　凌忠嫄（局長）住同上
上列當事人間因綜合所得稅事件，原告不服財政部中華民國96年
7 月4 日台財訴字第09600223820 號訴願決定（案號：第000000
00號），提起行政訴訟，本院判決如下：
    主  文
原告之訴駁回。
訴訟費用由原告負擔。
    事實及理由
一、本件被告代表人於訴訟進行中由許虞哲變更為凌忠嫄，茲據
    被告現任代表人依法具狀向本院聲明承受訴訟，核無不合，
    應予准許。又本件係關於稅捐課徵事件涉訟，所核課之稅額
    在新台幣（下同）20萬元以下之事件，依行政訴訟法第229
    條第1 項第1 款規定，應適用簡易程序（行政訴訟法第229
    條第1 項所定適用簡易程序之數額3 萬元，業經司法院以民
    國92年9 月17日院台廳行一字第23681 號令增至20萬元，並
    於93年1 月1 日實施），爰依同法第233 條第1 項規定，不
    經言詞辯論逕行判決，合先敘明。
二、事實概要：本件原告辦理民國（下同）93年度綜合所得稅結
    算申報，列報薪資所得1,633,771 元，經被告所屬中正稽徵
    所依申報數認定，核定綜合所得總額1,878,239 元，補徵應
    納稅額69,472元，原告不服，申請復查，經被告以96年4 月
    4 日財北國稅法二字第0960216741號復查決定書（下稱原處
    分）駁回，原告猶有未服，提起訴願亦遭決定駁回，遂提起
    本件行政訴訟。
三、原告起訴主張：本件系爭5 年聘僱合約係原告與歐洲訊連科
    技股份有限公司簽訂，合約明列雙方若有疑義或爭議，均應
    引用荷蘭法律或當地法庭適用，若於境外工作強列薪資所得
    ，恐易生爭議與困擾，故無論境內或境外、本國人或外國人
    ，法律與稅賦均採屬地原則，此與財政部63年10月3 日台財
    稅字第37273 號函規定：「派往國外分支機構員工及當地僱
    員之薪資不屬我國來源所得。」、69年10月15日台財稅字第
    38556 號函規定：「派駐國外服務人員在國內支領之薪資非
    屬我國來源所得。」所載免辦扣繳所得，並無不合。況所得
    稅法第8 條並未區分或明列派駐時間、出差性質、子公司、
    分公司或辦事處等，若依財政部84年6 月21日台財稅字第84
    1629949 號函規定，強分子公司係出差性質核課薪資所得，
    顯與財政部63年10月3 日台財稅字第37273 號函及69年10月
    15日台財稅字第38556 號函釋規定自相矛盾，原告多年來即
    定居歐洲工作，並與當地公司簽有長期聘僱合約，應與國外
    出差的性質有別。財政部前後不一之函釋對在國外或境外工
    作的百姓恐有失公平公正，並與所得稅法第8 條之意旨相違
    ，為此，依行政訴訟法第4 條第1 項規定，提起行政訴訟，
    求為判決訴願決定及原處分均撤銷云云。
四、被告則以：原告係訴外人訊連公司派駐在該公司100%投資之
    訊連歐洲子公司之員工，該歐洲子公司並非為訊連公司在國
    外之分公司及辦事處，且原告35% 薪資係由訊連公司給付，
    是本件與財政部63年10月3 日台財稅字第37273 號函及69年
    10月15日台財稅字第38556 號函釋規定，公司派駐國外分公
    司及辦事處，經常居住國外之員工，其因在國外提供勞務而
    取得之報酬，包括國內支領之薪資，非屬我國來源所得，可
    免扣繳我國所得稅之規定不符，原告取自該公司之勞務報酬
    ，係屬國外出差性質，核屬中華民國來源所得，應依法課徵
    綜合所得稅，原處分核定補徵應納稅額為69,472元，並無不
    合等語置辯，並請求判決駁回原告之訴。
五、按「個人之綜合所得總額，以其全年左列各類所得合併計算
    之︰…第三類：薪資所得：凡公、教、軍、警、公私事業職
    工薪資及提供勞務者之所得…。」為行為時所得稅法第14條
    第1 項第3 類所明定。次按「公司依合約計畫派員赴中華民
    國境外提供資訊技術服務，該公司員工依合約所定期限在國
    外提供技術服務，係屬國外出差性質，其自該公司取得之勞
    務報酬，仍屬中華民國來源所得，應依法課徵綜合所得稅。
    」為財政部84年6 月21日台財稅字第841629949 號函揭明，
    而上開函釋係財政部基於職權，就所得稅法第8 條規定中華
    民國來源所得所為之釋示，未逾越法律規定，自得援用。經
    查，本件原告為訊連公司員工，派駐在該公司100%投資之訊
    連歐洲子公司，該歐洲子公司並非為訊連公司在國外之分公
    司及辦事處，且原告35% 薪資係由訊連公司給付等情，有訊
    連公司95年7 月之說明函及職務聘任書附原處分卷第29頁、
    第30頁可稽，是原告取自訊連公司之勞務報酬，係屬國外出
    差性質，核屬中華民國來源所得，應依法課徵綜合所得稅，
    原處分核定原告當年度綜合所得總額為1,878,239 元，補徵
    應納稅額69,472元，揆諸首揭規定，並無不合。
六、至於「說明：依所得稅法第二條之規定，我國綜合所得稅之
    課徵，係以中華民國來源之所得為對象；又依同法第八條第
    一項第三款規定，個人在中華民國境內提供勞務之報酬，屬
    中華民國來源所得，薪資屬於提供勞務之報酬，如非因在中
    華民國境內提供勞務之報酬，除稅法另有規定者外，應不屬
    中華民國來源所得。本案我國公司派在國外分支機構服務並
    經常居住國外之員工，其因在國外提供勞務所得之薪資，自
    應依法免徵所得稅，結匯時無須扣繳所得稅。」固經財政部
    63年10月3 日台財稅字第37273 號函釋釋明，該部嗣就此函
    釋再以69年10月15日台財稅字第38556 號函釋揭示：「說明
    ：二、我國公司派在各該公司國外分支機構服務，並經常居
    住國外之員工，包括該分支機構於當地僱用之雇員，其因在
    我國境外提供勞務之薪資，不屬中華民國來源所得，依法免
    徵所得稅，前經本部63.10.03台財稅第三七二七三號函釋有
    案。本案貴公司派駐國外分公司及辦事處服務並經常居住國
    外之員工，其因在國外提供勞務而取得之報酬，包括國內支
    領之薪資，非屬我國來源所得，可免扣繳我國所得稅。」，
    然審諸上開函釋揭示者，均係就我國公司派在該公司國外分
    支機構服務（例如該公司之國外分公司或辦事處等）而為，
    至於與該公司無隸屬關係之其他獨立公司，則不在釋示範圍
    。而查，本件原告經訊連公司派至該公司100%投資之CyberL
    inkEurope B.V.服務，非派至訊連公司在國外之分公司及辦
    事處服務，與上開函釋揭示之情形有別，自無上開函釋之適
    用。又上開2 函釋釋示之情形，與前揭財政部84年6 月21日
    台財稅字第841629949 號函釋所指之公司員工依合約所定期
    限在國外提供技術服務情形顯屬有別，並無矛盾之處，是原
    告主張：本件系爭所得依財政部63年10月3 日台財稅字第37
    273 號、69年10月15日台財稅字第38556 號函釋得免辦扣繳
    所得，財政部84年6 月21日台財稅字第841629949 號函釋與
    財政部63年10月3 日台財稅字第37273 號及69年10月15日台
    財稅字第38556 號函釋矛盾，有違所得稅法第8 條之意旨云
    云，應屬誤會。
七、綜上所述，原處分認事用法並無違誤，訴願決定遞予維持，
    亦無不合，原告起訴請求撤銷訴願決定及原處分，為無理由
    ，應予駁回。
八、本件事證已臻明確，兩造其餘攻擊、防禦方法，經核與判決
    之結果不生影響，無庸逐一論述，併予敘明。
九、據上論結，本件原告之訴為無理由，爰依行政訴訟法第236
    條、第233 條第1 項及第98條第1 項前段之規定，判決如主
    文。
中　　華　　民　　國　　96　　年　　10　　月　　23　  日
                              第一庭  法  官  周玫芳
上為正本係照原本作成。
本件以訴訟事件所涉及之法律見解具有原則性者為限，始得於本
判決送達後20日內向本院提出上訴狀並表明上訴理由，如已於本
判決宣示後送達前提起上訴者，應於判決送達後20日內補具上訴
理由（均按他造人數附繕本），且經最高行政法院許可後方得上
訴。
中    華    民    國    96    年    10    月    23    日
                                      書記官  何閣梅
